【裁判字號】    97,訴,1431
【裁判日期】    980708
【裁判案由】    強盜
【裁判全文】
臺灣雲林地方法院刑事判決              97年度訴字第1431號
公  訴  人  臺灣雲林地方法院檢察署檢察官
被      告  甲○○
指定辯護人  本院公設辯護人許俊雄
上列被告因家庭暴力防治法之恐嚇取財案件，經檢察官提起公訴
（97年度偵字第3444號），本院判決如下：
    主      文
甲○○意圖為自己不法之所有，以恐嚇使人將本人之物交付，未
遂，累犯，處有期徒刑壹年陸月。
    事      實
一、(一)甲○○前因施用第一級、第二級毒品案件，經本院於民國
      94年7 月11日，以94年度訴字第356 號判處有期徒刑10月
      、8 月，應執行有期徒刑1 年4 月確定，甫於95年9 月18
      日縮短刑期假釋出監，並於95年12月30日假釋期滿未經撤
      銷，視為已執行完畢。
    (二)甲○○與其姐夫丙○○、外甥女乙○○係2 親等之旁系姻
      親及3 親等之旁系血親，為家庭暴力防治法第3 條第4 款
      之家庭成員。甲○○於飲酒後，仗恃酒意，意圖為自己不
      法之所有，基於恐嚇取財之犯意，於97年6 月3 日下午5
      時33分許，攜帶無殺傷力之金屬製槍枝1 把及子彈1 顆 (
      均未扣案)， 至雲林縣西螺鎮○○里○○路97號丙○○開
      設之「長奇通訊行」，甲○○進入該通訊行後隨即自其左
      部腰際間掏出上開槍枝，將槍口對準當時在客廳裡休息之
      丙○○恐嚇稱：「你去領【新臺幣（下同）】30,000 元
      給我」，丙○○則藉口銀行關門無法領錢而加以拒絕，甲○○即再度持上開金屬製槍枝在丙○○及站立於櫃臺後方
      之丙○○之女乙○○面前比劃，並反覆拉動滑套、退出後
      再裝填該子彈數次之方式，接續恐嚇丙○○及乙○○，使
      丙○○及乙○○心生恐懼，惟甲○○見丙○○及乙○○並
      無交付金錢之意，而自行離去，未能得逞。
二、案經丙○○訴由雲林縣警察局西螺分局報告臺灣雲林地方法
    院檢察署檢察官偵查起訴。
    理      由
甲、程序部分：
一、按被告以外之人於審判外之言詞或書面陳述，除法律有規定
    者外，不得作為證據。又被告以外之人於審判外之陳述，雖
    不符前4 條之規定，而經當事人於審判程序同意作為證據，
    法院審酌該言詞陳述或書面陳述作成時之情況，認為適當者
    ，亦得為證據。當事人、代理人或辯護人於法院調查證據時
    ，知有第159 條第1項不得為證據之情形，而未於言詞辯論
    終結前聲明異議者，視為有前項之同意。刑事訴訟法第159
    條第1 項、第159 條之5 定有明文。
二、查丙○○於檢察官訊問之具結筆錄；雲林縣警察局西螺分局
    扣押筆錄、扣押物品目錄表、扣押物品收據證明書各1 份、
    被告甲○○之國立台灣大學醫學院附設醫院雲林分院雲醫診
    字第8598號診斷證明書【以上稱為第一部分】、同院97年12
    月5 日台大雲分醫事字第0970010235號函及被告甲○○之病
    歷影本各1 份、慈愛綜合醫院98年2 月4 日慈愛醫事字第
    0980000046號函、主治醫師回覆單、病歷資料影本各1 份、
    財團法人彰化基督教醫院精神科彰基精鑑字第09803002號精
    神鑑定報告書1 份【以上稱為第二部分】，均為被告甲○○
    以外之人於審判外之言詞及書面陳述，惟被告及檢察官於本
    院審理時就第一部分同意作為證據，並就第二部分未於言詞
    辯論終結前聲明異議，視為有前項之同意，本院揆諸前開法
    條規定，並審酌前開言詞及書面陳述作成時之情況，認為適
    當，自得作為證據，合先敘明。
乙、實體部分：
一、訊據被告甲○○矢口否認有何恐嚇取財之犯行，辯稱：當時
    係向告訴人丙○○商借30,000元，告訴人說銀行沒辦法領錢
    ，被告就離開，拉槍的滑套只是為了讓告訴人看該槍是假的
    ，且係以扣案訊號線接頭冒充子彈而已云云。經查：
    (一)告訴人丙○○為被告甲○○之姐夫、乙○○係被告之外甥
      女，被告於飲酒後，對外界事物之判斷能力並未較普通人
      之平均程度顯然減退，於97年6 月3 日下午5 時33分許，
      攜帶金屬製槍枝1 把，至雲林縣西螺鎮○○里○○路97號
      告訴人開設之「長奇通訊行」，被告進入該通訊行後隨即
      自其左部腰際間掏出上開槍枝，對當時在客廳裡休息之告
      訴人稱：「你去領30,000元給我」，告訴人則藉口銀行關
      門無法領錢而加以拒絕，甲○○即再度持上開金屬製槍枝
      在告訴人及站立於櫃臺後方之乙○○面前比劃，並反覆拉
      動滑套數次，惟告訴人及乙○○並未拿出金錢，被告遂自
      行離去，其後被告於97年6 月13日下午3 時提出塑膠玩具
      槍1 把及訊號線接頭1 個交由雲林縣警察局西螺分局員警
      扣押之事實，業據丙○○於98年6 月24日本院審理時、97
      年7 月10日檢察官訊問時（偵卷第12至13頁）具結證述甚
      詳，並有監視器翻拍案發現場畫面照片2 張（警卷第14頁
      ）、雲林縣警察局西螺分局扣押筆錄、扣押物品目錄表、
      扣押物品收據證明書（警卷第17頁至第21頁）各1 份、被
      告甲○○之國立台灣大學醫學院附設醫院雲林分院雲醫診
      字第8598號診斷證明書（偵卷第18頁）、同院97年12月5
      日台大雲分醫事字第0970010235號函及被告甲○○之病歷
      影本（本院卷第15頁至第22頁）各1 份、慈愛綜合醫院98
      年2 月4 日慈愛醫事字第0980000046號函、主治醫師回覆
      單、病歷資料影本（本院卷第40頁至第47頁）各1 份、財
      團法人彰化基督教醫院精神科彰基精鑑字第09803002號精
      神鑑定報告書（本院卷第59頁至第64頁）1 份等附卷可考
      ，復經被告坦認在卷，堪以認定。
    (二)難以認定被告持至「長奇通訊行」之金屬製手槍及子彈具
      有殺傷力：
      1.被告當日攜帶金屬製手槍及子彈至「長奇通訊行」。
        (1)丙○○於本院98年6 月24日審理時具結證稱：當天下
          午4 、5 點時被告一進來就掏出槍指著丙○○，後來
          又指向乙○○，又拉槍機拉2 、3 次，並把子彈反覆
          裝填，丙○○有看到子彈是紅銅色金屬的，且該槍枝
          拉滑套時發出金屬的聲音，並非塑膠的，也比扣案塑
          膠玩具槍來得大（本院卷98年6 月24日審理筆錄第7
          頁、第9 頁、第15頁）等語，核與其前於97年7月10
          日檢察官訊問時具結證稱：「（問：甲○○當時所持
          的槍枝？）是黑色的金屬材質的改造手槍，子彈彈頭
          是銅製彈頭。手槍應該不是制式的。」、「（問：【
          提示扣案之玩具手槍及線接頭】是否當時甲○○所持
          之槍彈？）確定不是。」（偵卷第12頁至第13頁）均
          明確證稱被告當天攜帶之手槍及子彈，均為金屬所製
          ，且係紅銅色之子彈，並非扣案之塑膠玩具槍及訊號
          線接頭等情。
        (2)經本院當庭勘驗現場光碟（本院卷98年6 月24日審理
          筆錄第2 至6 頁、第17頁，詳如附件）及當庭勘驗扣
          案塑膠玩具槍及訊號線接頭（同上卷第16至17頁），
          可見被告當天所持之槍枝，可以拉動滑套數次，而與
          扣案之塑膠玩具槍為塑膠材質，無法裝一般的子彈，
          拉動滑套也不會造成退彈的效果，擊錘是固定的無法
          拉動，因此滑套只能前後動的玩具設計明顯不同。至
          於扣案訊號線接頭則為一般電視天線之接頭。
        (3)再者，被告也在本院98年6 月24日審理時，明確表示
          當天使用的不是這支扣案的塑膠玩具槍，因為當天使
          用的槍枝已經丟在水溝裡（本院卷98年6 月24日審理
          筆錄第16頁）等語益明。
        (4)而由上開勘驗光碟內容，可見丙○○係於近處觀看被
          告拉滑套、裝填子彈，應無誤認之虞；再者被告既然
          將當天使用之手槍丟棄，而提出塑膠玩具槍供扣押，
          則其所提出扣案之訊號線接頭是否為當天所用之物，
          非無疑問。而應認以證人丙○○之證詞較為可採，被
          告當天係攜帶金屬製之手槍及子彈，均非扣案之塑膠
          玩具槍及訊號線接頭，可以認定。
      2.難認該金屬製手槍及子彈具有殺傷力。
        然而，雖然被告當天攜帶金屬製之手槍及子彈至「長奇
        通訊行」，並一再拉滑套、裝填子彈，惟因犯後被告僅
        提出並非當天所用之塑膠玩具槍及訊號線接頭搪塞，遍
        尋不著被告當天使用之金屬製手槍及子彈，未能扣案，
        而丙○○雖然在前開審理時及檢察官訊問時，均指出依
        據其當兵之經驗，認為應屬改造手槍（偵卷第12至13頁
        、本院卷98年6 月24日審理筆錄第7 頁），然而被告只
        有拉滑套、反覆裝填子彈，並未有實際擊發子彈之動作
        ，則其當日所持之金屬製手槍及子彈，是否能順利擊發
        ，又有無殺傷力，實難以認定。更何況證人丙○○僅憑
        目視，也沒有看到槍管是否車通（本院卷98年6 月24日
        審理筆錄第12頁），且看到的金屬製手槍外表復非制式
        手槍，而狀似改造手槍（同上筆錄第13頁）等情益顯。
        即便是實務上專業鑑定槍枝、子彈之殺傷力，也往往需
        要透過試射，或實際接觸、仔細觀察手槍構造，才能判
        明。是難僅依該手槍、子彈為金屬製造，並能拉滑套及
        裝填子彈，即逕認具有殺傷力。
    (三)被告攜帶金屬製手槍及子彈至「長奇通訊行」係為恐嚇取財
      ：
      1.被告目的不在借錢而在於以強制力索討財物。
        被告雖然辯稱其當天向丙○○稱「你去領30,000元給我
        」係為「借錢」而已，然查如被告果真要向丙○○借錢
        ，既係有求於人，照理說應該會以「商量」、「拜託」
        之口吻為之，豈有一見面即以命令句指示「去領30,000
        元給我」之可能。再者，如果只是要借錢，又何必攜帶
        金屬製手槍及子彈前往，並且在丙○○及乙○○面前一
        再拉滑套、裝填子彈，亦均與常情相違，顯見被告目的
        並非「借錢」，實乃以強制力索討財物。
      2.被告之手段雖已使丙○○及乙○○心生畏懼，惟未達不
        能抗拒之程度。
        (1)按恐嚇行為不以將來之惡害通知為限，即以強暴脅迫
          為手段，而被害人未達於不能抗拒程度者，亦屬之，
          最高法院80年度第4 次刑事庭會議意旨可資參照。次
          按刑法第346 條之恐嚇取財罪之恐嚇行為，係指以將
          來惡害之通知恫嚇他人而言，受恐嚇人尚有自由意志
          ，不過因此而懷有恐懼之心，故與強盜罪以目前之危
          害脅迫他人，致喪失自由意志不能抗拒者不同，最高
          法院67年台上字第542 號判例意旨可參。
        (2)證人丙○○於98年6 月24日審理時，具結證稱：「（
          問：當天你身上真的沒有錢嗎？）有錢。」、「（問
          ：你身上有多少錢？）10,000多元。」、「（問：既
          然他拿槍來，你也會怕，又有錢你為何不給他，若是
          他真的開槍怎麼辦？）我想說給他錢就會習慣，如果
          他開槍針對我，我也不怕，我只怕他對我家人。」、
          「（問：你既然說你沒有想到要反抗，為何覺得他強
          盜，為何沒有給他？）因為他一而再再而三的要錢，
          我不想要給他，我心裡不服氣。」、「（問：所以他
          當時行為的強度沒有導致到你非給他不可，你還可以
          決定你不給他？）對。就是你開槍的話，我也不給你
          。」（本院卷98年6 月24日審理筆錄第13至15頁）是
          依據證人丙○○之證詞，其當時雖然身上尚有10,000
          元之現金，然仍得以依其意志決定藉口「銀行已經關
          門」，而拒絕交付任何金錢，是其是否已因被告持金
          屬製手槍及子彈比劃、拉滑套、裝填、退出子彈之動
          作而至使不能抗拒，實非無疑。
        (3)再者，根據現場監視光碟之勘驗內容所示，從被告進
          入「長奇通訊行」，持金屬製手槍及子彈在丙○○及
          乙○○面前比劃、拉滑套，直至離開為止，歷時不過
          1 分鐘（即檔案1 至檔案6 之時間總計），時間很短
          。且被告比劃、拉滑套時，丙○○自客廳走出雙手插
          腰、乙○○往左邊退1 、2 步後站立於櫃臺後方，在
          旁注視被告的動作，而由其動作、表情看來，並無非
          常恐懼或是驚慌之情。此外，被告自始至終均站在櫃
          臺外面比劃槍枝、拉滑套，並未有進一步諸如以槍直
          指乙○○令其交付金錢，或強行進入櫃臺內取走金錢
          之動作，且發覺丙○○、乙○○沒有交付金錢之意時
          ，就持上開槍彈離去。由上述種種，亦難謂被告採取
          之手段，已達於至使丙○○及乙○○不能抗拒之程度
          。
        (4)因而，依據上開最高法院刑事庭會議決議意旨及最高
          法院判例意旨，應認被告上開手段尚未至使丙○○或
          乙○○不能抗拒之程度，難謂構成強盜罪嫌。然而，
          被告乍然持金屬製手槍及子彈進入「長奇通訊行」店
          內，且持槍比劃、拉滑套、裝填及退出金屬製子彈，
          在無法判斷該手槍、子彈是否為真，是否有殺傷力，
          被告會不會突然持槍傷人，並開口索討金錢的情況下
          ，其上開手段，雖未達至使不能抗拒之程度，惟已足
          使丙○○、乙○○心生畏懼，此觀丙○○於檢察官訊
          問時具結證稱：「（問：當時你不害怕嗎？）會害怕
          。」（偵卷第13頁）等語益明，核屬恐嚇取財未遂無
          疑。
    (四)綜上，本案事證明確，被告恐嚇取財未遂之犯行堪以認定
      ，應依法論科。
二、論罪科刑之理由：
    (一)核被告甲○○所為，係犯刑法第346 條第3 項、第1 項之
      意圖為自己不法之所有，以恐嚇使人將本人之物交付未遂
      罪。公訴意旨認被告係犯刑法第330 條第2 項、第1 項之
      加重強盜未遂罪嫌，惟被告之手段尚未至使告訴人及乙○○不能抗拒或顯難抗拒之程度已如前述，公訴意旨容有誤
      會，並經本院於98年6 月24日審理時當庭告知被告罪名，
      起訴法條應予變更。
    (二)被告以一持金屬製手槍及子彈比劃之行為，同時對告訴人
      及乙○○2 人恐嚇取財未遂，係以一行為觸犯數罪名，為
      想像競合犯，應從一重之恐嚇取財未遂罪處斷。
    (三)被告前因施用第一級、第二級毒品案件，經本院於94年7
      月11日，以94年度訴字第356 號判處有期徒刑10月、8 月
      ，應執行有期徒刑1 年4 月確定，甫於95年9 月18日縮短
      刑期假釋出監，並於95年12月30日假釋期滿未經撤銷，視
      為已執行完畢，有臺灣高等法院被告前案紀錄表1 份附卷
      可憑，其於前開徒刑執行完畢後5 年內，故意犯本件有期
      徒刑以上之罪，為累犯，應依法加重其刑。
    (四)又被告已著手為恐嚇取財之行為，而未及取得財物，核屬
      未遂，應按既遂犯之刑度加以減輕，並依法先加後減之。
    (五)爰審酌被告有構成累犯之前科已如前述，仍不知檢點行徑
      ，僅因缺錢花用，罔顧告訴人丙○○係其姊夫，乙○○為
      其外甥女，親戚關係密切，竟持危險之金屬製槍枝至「長
      奇通訊行」，以持槍向告訴人及乙○○比劃、拉滑套之方
      式恐嚇取財，其犯罪手法相當惡劣，惟因告訴人堅拒給予
      金錢，而未能得逞，被告旋即離去，然已造成告訴人及乙○○心中之不安、恐懼，及犯後被告隱匿、拋棄其犯罪時
      使用之金屬製槍枝及子彈，而另以塑膠玩具槍及訊號線接
      頭提出於警方搪塞，暨犯後矢口否認，也未曾向告訴人及
      乙○○道歉或為何賠償，態度難謂良好，然而考量被告認
      知功能雖無明顯缺陷，但較常人為差，並情緒易激動、衝
      動控制不佳，雖能面對後續之司法程序，但仍易有情緒失
      控的現象及相關不適切的行為，此有上述財團法人彰化基
      督教醫院精神科彰基精鑑字第09803002號精神鑑定報告書
      （本院卷第59頁至第64頁）1 份在卷可考等犯罪之動機、
      目的、手段及造成之損害等一切情狀，量處如主文所示之
      刑。至公訴人求處有期徒刑8 年部分，以及辯護人求處有
      期徒刑4 月部分，本院認上開所請分別過重及過輕，併此
      敘明。
    (五)末未扣案之金屬製槍枝1 把及子彈1 顆，為被告所有，且
      供本案犯罪之用，惟因未扣案，難以認定是否具有殺傷力
      已如前述，再者被告復供稱業已投入水溝中消失無蹤，應
      認已滅失，為免執行之困難，爰不予沒收。至扣案之塑膠
      玩具槍1 把及訊號線接頭1 個，實非被告為本案犯罪之用
      ，亦不得沒收，附此說明。
三、據上論斷，依刑事訴訟法第299 條第1 項前段、第300 條，
    刑法第346 條第3項、第1 項、第47條第1 項、第25條第2項
    、第55條，刑法施行法第1 條之1 ，判決如主文。
本案經檢察官郭俊男到庭執行職務
中    華    民    國    98    年    7     月    8     日
                  刑事第三庭審判長法  官  林輝煌
                                  法  官  蕭雅毓
                                  法  官  李貞瑩
以上正本證明與原本無異。
如不服本判決應於收受送達後十日內向本院提出上訴書狀，並應
敘述具體理由；其未敘述上訴理由者，應於上訴期間屆滿後二十
日內向本院補提理由書（均須按他造當事人之人數附繕本）「切
勿逕送上級法院」。
                                  書記官  金雅芳
中    華    民    國    98    年    7     月    8     日
附錄本案論罪科刑法條全文
中華民國刑法第346條（單純恐嚇罪）
意圖為自己或第三人不法之所有，以恐嚇使人將本人或第三人之
物交付者，處6 月以上5 年以下有期徒刑，得併科1 千元以下罰
金。
以前項方法得財產上不法之利益，或使第三人得之者，亦同。
前二項之未遂犯罰之。
附件
勘驗光碟：
   (一)檔案01：
     勘驗結果：
     （00：00）被告甲○○身穿紅色短袖上衣，穿著七分褲，
               赤腳向被害人丙○○所有之長奇通訊行走來。
     （00：01）甲○○跌倒，雙手稱地。
     （00：03）甲○○站起來。
     （00：05）甲○○自畫面左側下方離開畫面。
   (二)檔案02：
     勘驗結果：
     （00：00）甲○○站立於畫面右側，左手置放於櫃台之玻
               璃桌面，右手扶藍色椅子椅背；畫面左側有一
               人在看報紙。
     （00：01）甲○○準備向前走，左手碰觸藍色椅子椅背。
     （00：02）甲○○右腳向前跨了一步。
     （00：03）甲○○向左轉身，面向櫃台，身體前傾，左手
               、右手各扶2 張藍色椅子椅背。
     （00：04）甲○○左手向前放於櫃台之玻璃桌面。
     （00：05）甲○○低頭看玻璃櫃台。
     （00：06）甲○○微轉頭向右邊下方看。
     （00：07）甲○○頭轉向右方，向右側看。
     （00：08）甲○○向右側轉身走去。
     （00：09）甲○○似差點跌倒，全身呈弓型，右手撐
               右側櫃子。
     （00：09）甲○○向畫面左側走去，左手置放左側腰際。
     （00：10）甲○○左手掀起衣服，右手伸至左側腰際，準
               備掏槍。
     （00：11）甲○○右手掏出槍枝。
     （00：12）畫面結束。
   (三)檔案3：
     勘驗結果：
     （00：00）甲○○左手掀起衣服，右手伸至左側腰際，準
               備掏槍。
     （00：01）甲○○右手掏出槍枝。
     （00：02）甲○○自畫面左側離開畫面。
     （00：03）畫面左側看報紙男子頭向左轉回頭探看。
   (四)檔案4：
     勘驗結果：
     （00：00）乙○○身穿藍色上衣，頸戴一黑色項鍊，頭髮
               後有一鯊魚夾，乙○○向左前方看，右手抓項
               鍊。
     （00：02）乙○○雙手放在櫃台之玻璃桌面。
     （00：03）甲○○右手持槍自畫面左側出現，弓身向地面
               看。
     （00：04）甲○○右手持槍，槍口朝下，走向前方藍色椅
               子，左手置放於藍色椅子椅背。
     （00：05）甲○○向其左側跨一小步，低頭向下看，右手
               持槍，槍口朝下，左、右手均置放於藍色椅子
               椅背上，以椅背為支撐點。
     （00：06）甲○○左手離開椅背，左手置放於左腰際，右
               手將槍舉起，丙○○自畫面左側出現，注視前
               方之甲○○。
     （00：07）甲○○低頭看槍（未注視乙○○），右手持槍
               ，將槍平舉（甲○○與乙○○正面對正面，但
               是甲○○仍低頭看槍），左手拉槍枝滑套，乙○○站立於甲○○前方注視甲○○。
     （00：08）甲○○將槍枝舉高，槍口對上方，左手拉滑套
               ，甲○○之視線仍注視槍枝；丙○○、乙○○
               均注視甲○○之動作。
     （00：09）甲○○將槍放下。
     （00：10）甲○○左手持槍，右手拉滑套，槍口朝前方，
               似未對向乙○○。
     （00：11）甲○○雙手持槍，低頭看槍，乙○○向左跨一
               小步，丙○○自畫面左側離開畫面。
   (五)檔案5：
     勘驗結果：
     （00：00）甲○○左手持槍，右手拉滑套，槍口朝前方，
               似未對向乙○○。
     （00：01）甲○○雙手持槍，低頭看槍，乙○○向左跨一
               小步，丙○○自畫面左側離開畫面。
     （00：02）乙○○向左一小步，注視甲○○。
     （00：03）乙○○再向左一小步，注視甲○○，甲○○右
               手持槍，槍口朝其左下，左手握住槍口，雙眼
               注視乙○○。
     （00：04）乙○○站立於畫面左側，看向右前方之甲○○
               ；甲○○右手平舉持槍，槍口朝其左側，左手
               抵住槍口，頭微抬起、張口，注視乙○○。
     【此部分經再行勘驗，（00：04）時甲○○左手在槍口扳
      動，之後左手好像握有東西。】
     （00：05）甲○○向右側轉頭，向其右側看去，左手離開
               槍口，轉頭向下看，再轉頭向左。
     （00：06）甲○○微微前傾，雙手握槍，右腳跨步向前，
               低頭注視槍枝。
     （00：07）甲○○雙手握槍，向前走去，乙○○注視甲○○。
     （00：08）甲○○向前走，右手持槍，左手扶住槍身。
     （00：09）甲○○自畫面右側離開畫面，乙○○仍注視甲○○。
     （00：12）丙○○自畫面左側出現，注視前方。
   (六)檔案6：
     勘驗結果：
     （00：00）丙○○自畫面左側出現，注視前方，向前一小
               步，乙○○看向右前方。
     （00：01）丙○○向前走一小步，右手插腰注視前方，乙○○看向其右前方。
     （00：02）丙○○向其右側轉頭、轉身，雙手插腰，乙○○看向丙○○。
     （00：04）丙○○向其左側小轉身，乙○○向右移動。
     （00：05）丙○○向畫面右側看去，乙○○向右前方看去
               。
     （00：06）丙○○雙手插腰，向其右側轉身，面向乙○○
               。
     （00：07）丙○○雙手插腰，向其右側轉身走去，乙○○
               轉頭看向丙○○。
     （00：08）丙○○自畫面左側離開畫面，乙○○看向其右
               前方。
     （00：10）乙○○轉頭看向其左前方。
     （00：11）乙○○轉頭看向其右前方。
     （00：12）乙○○向畫面右側走去。


司法院資訊處製作；財團法人民間司法改革基金會備份。
